【裁判字號】    97,中簡上,224
【裁判日期】    970508
【裁判案由】    賭博
【裁判全文】
臺灣臺中地方法院刑事判決           97年度中簡上字第224號
上  訴  人
即被    告  乙○○
上列上訴人即被告因犯賭博案件，不服本院臺中簡易庭於中華民
國97年1月14日日所為之97年度中簡字第165號第一審簡易判決（
聲請簡易判決處刑案號：臺灣臺中地方法院檢察署96年度偵字第
28519號），提起上訴，本院管轄之第二審合議庭判決如下：
    主  文
原簡易判決關於乙○○部分撤銷。
乙○○共同意圖營利，聚眾賭博，處有期徒刑伍月，如易科罰金
，以新臺幣壹仟元折算壹日；扣案之電腦主機壹台、筆記本貳本
、手機壹支（易立信牌含0000000000號門號卡壹張
）、雜記柒張均沒收。
    事實及理由
一、本案經本院審理結果，認第一審簡易判決除下述部分外，餘
    認定之事實、證據及理由並無不當，茲引用第一審簡易判決
    書之記載（如附件）。
二、原審簡易判決雖將上訴人即被告乙○○（下稱被告）所有之
    電腦主機1台、筆記本2本、手機2支、雜記7張，依刑法第38
    條第1項第2款規定諭知宣告沒收，惟其中關於手機2支部分
    ，被告上訴辯稱：其中諾基亞牌手機1支（含0000000000號
    門號卡1張）部分，乃其私人平常連絡使用，雖係其所有，
    但從未供本件犯罪所用，原審遽予宣告沒收，實有未合等語
    。查此部分，經本院遍查全卷資料，實無積極證據足資證明
    被告所有之上開諾基亞牌手機1支（含0000000000號門號卡
    ），確係供其犯罪所用之物而應加以沒收，原審未予詳查，
    併予宣告沒收，容有未合，被告就此提起上訴，為有理由。
    又原審關於本案之犯罪事實均引用檢察官聲請簡易判決處刑
    書之記載，然依據檢察官聲請簡易判決處刑書之記載，被告
    乙○○並未與同案被告魏源興、林裕祥二人共犯聚眾賭博罪
    ，原審判決主文將其二人與被告乙○○同列為共犯，且引用
    之法條漏載刑法第28條，均有未合，自應由本院予以撤銷改
    判。爰審酌被告素行尚可，正值青壯之年，不思以正途賺取
    所需，竟經營賭博網站，聚集多數人簽賭，行為殊不可取，
    惟念其犯後能坦承犯行，態度良好，獲利非鉅，及其犯罪之
    動機、目的、手段等一切情狀，量處如主文第二項所示之刑
    ，並諭知易科罰金之折算標準，以資懲儆。
據上論斷，應依刑事訴訟法第455條之1第1項、第3項、第373條
、第369條第1項前段、第364條、第299條第1項前段，刑法第28
條、第266條第1項前段、第268條、第55條、第41條第1項前段、
第38條第1項第2款，刑法施行法第1條之1，判決如主文。
本案經檢察官甲○○到庭執行職務。
中    華    民    國    97    年    5     月    8     日
                  刑事第十四庭  審判長法  官   陳  葳
                                      法  官   林世民
                                      法  官   洪堯讚
右正本證明與原本無異。
本件不得上訴。
                                      書記官  沈慧玲
中    華    民    國    97    年    5     月    8     日
附錄本案論罪科刑法條全文
中華民國刑法第266條
在公共場所或公眾得出入之場所賭博財物者，處 1 千元以下罰金
。但以供人暫時娛樂之物為賭者，不在此限。
當場賭博之器具與在賭檯或兌換籌碼處之財物，不問屬於犯人與
否，沒收之。
中華民國刑法第268條
意圖營利，供給賭博場所或聚眾賭博者，處 3 年以下有期徒刑，
得併科3千元以下罰金。


司法院資訊處製作；財團法人民間司法改革基金會備份。
